【裁判字號】    98,易緝,143
【裁判日期】    980730
【裁判案由】    竊盜等
【裁判全文】
臺灣臺北地方法院刑事判決             98年度易緝字第143號
公  訴  人  臺灣臺北地方法院檢察署檢察官
被      告  乙○○
                    （另案於臺灣臺北看守所附設勒戒所執行
上列被告因竊盜等案件，經檢察官提起公訴（96年度偵字第1754
0號、第18250號），本院判決如下：
    主  文
乙○○竊盜，處有期徒刑參月，如易科罰金，以新臺幣壹仟元折
算壹日。又竊盜，處有期徒刑參月，如易科罰金，以新臺幣壹仟
元折算壹日。又對於公務員依法執行職務時，施強暴脅迫，處有
期徒刑參月，如易科罰金，以新臺幣壹仟元折算壹日，扣案燭台
壹個沒收之。又於公務員依法執行職務時，當場侮辱，處有期徒
刑貳月，如易科罰金，以新臺幣壹仟元折算壹日。應執行有期徒
刑拾月，如易科罰金，以新臺幣壹仟元折算壹日。扣案燭台壹個
沒收之。
    事  實
一、乙○○意圖為自己不法之所有，於民國96年8月8日下午2時
    許，在臺北市○○區○○街2巷18號前，見丙○○所有車牌
    號碼BDC-035號重型機車停放於上址，且機車鑰匙疏未取走
    而仍插於機車鑰匙孔內之，遂徒手以上開鑰匙發動引擎竊取
    之，得手後供己騎乘，嗣於96年8月15日晚間7時30分許，乙○○在臺北市○○區○○街150巷口，持上開鑰匙欲發動停
    放於該處之上開機車之際，為警查獲。
二、乙○○另意圖為自己不法之所有，於96年8月19日下午2時許
    ，在臺北市中山區○○○路○段43號前，見鄒念佑所有、現
    為其母戊○○保管使用中之車牌號碼CJS-920號重型機車停
    放於上址，且機車鑰匙疏未取走而仍插於機車鑰匙孔內之，
    遂徒手以上開鑰匙發動引擎竊取之，得手後供己騎乘，嗣為
    警於96年8月20日下午4時許，在臺北市中山區○○○路與農
    安街交岔路口附近之新生北路高架橋下尋獲該車，並依現場
    監視錄影光碟，於96年8月22日上午10時許，在乙○○當時
    之臺北市○○區○○街168號3樓住處內查獲被告。
三、嗣臺北市政府警察局中山分局偵查隊小隊長王清彬、偵查佐
    王其南於96年8月22日上午10時許，持臺灣臺北地方法院檢
    察署檢察官核發之95年執護字第350號強制採驗尿液許可書
    （強制採驗日期為96年8月10日至同年月30日，採驗處所為
    臺北市政府警察局中山分局或囑託之警察機關採尿室），前
    往乙○○當時之臺北市○○區○○街168號3樓住處，欲帶領
    乙○○返回分局強制採驗尿液並偵查乙○○所涉上開96年8
    月19日之竊盜案件，乙○○竟另基於對於公務員依法執行職
    務時施強暴脅迫及當場侮辱之犯意，於王清彬、王其南依法
    執行職務時，先以「幹你娘老雞巴」等語當場侮辱王清彬及
    王其南，並持點燃中之燭台欲攻擊該2人而施強暴脅迫，王
    清彬2人見狀呼叫警力支援，同日上午11時許，該分局偵查
    隊偵查佐吳嘉濠等3人獲報抵達現場，遂與王清彬、王其南2
    人配合欲強制將乙○○帶返分局，乙○○即接續前開強暴脅
    迫犯意，以拳打腳踢方式對於公務員依法執行職務施強暴脅
    迫，致王清彬受有多處表淺損傷、磨損或擦傷，手磨損或擦
    傷之傷害，吳嘉濠受有手臂擦傷之傷害（傷害部分均未據告
    訴），並扣得燭台一個。
四、案經丙○○訴由臺北市政府警察局中山分局報告臺灣臺北地
    方法院檢察署檢察官偵查起訴。
    理  由
一、證據能力之判斷：
    (一)查本件被告乙○○所為不利於己之陳述，並無出於強暴、
      脅迫、利誘、詐欺、疲勞訊問、違法羈押或其他不正之方
      法，亦非違反法定障礙事由經過期間不得訊問或告知義務
      之規定而為，依刑事訴訟法第156條第1項、第158條之2規
      定，應認其有證據能力。
    (二)證人丙○○、戊○○、王清彬、吳嘉濠於審判外之陳述，
      檢察官、被告於本院調查證據時，並未於言詞辯論終結前
      聲明異議，本院審酌該等供述證據作成時之情況，認為適
      當，且亦無其他違背法定程序而取證之情形，依刑事訴訟
      法第159條之5規定、第158條之4反面解釋，自有證據能力
      。
    (三)再查，又本件認定犯罪事實所憑之供述及非供述證據（如
      後所述），均無違反法定程序而取得之情形，且供述證據
      部分亦未經當事人於言詞辯論終結前聲明異議，本院審酌
      此等供述證據作成時之情況，認為適當，是依刑事訴訟法
      第158 條之4反面規定、159條之5規定，自均有證據能力
      。
二、上揭犯罪事實，業據被告乙○○於本院審理時坦承不諱，核
    與證人即竊盜犯行被害人丙○○、戊○○、證人王清彬、吳
    嘉濠證述內容相符，並有卷附贓物認領保管單、贓證物品保
    管清單各1紙、車籍查詢基本資料詳細畫面報表1紙、臺灣臺
    北地方法院檢察署甲○大枇95執護字第55396號函、臺灣臺
    北地方法院檢察署95年執護字第350號檢察官強制採驗尿液
    許可書、現場照片12幀、馬偕紀念醫院臺北院區乙種診斷證
    明書1紙、現場監視錄影光碟翻拍照片10幀、現場監視錄影
    光碟1張、王清彬及吳嘉濠受傷部位及傷勢照片6幀、扣案環
    保反光背心1件、燭台1個等可資佐證，且上開現場監視錄影
    光碟亦經本院勘驗確認被告確有事實欄二所示竊盜犯行屬實
    ，有本院98年7月21日勘驗筆錄1份可稽，堪信被告自白與事
    實相符；至被告於警詢、偵訊時雖否認如事實欄一所示之竊
    盜犯行，辯稱：係友人丁○○於96年8月14日下午2、3時許
    在臺北市○○區○○街將車牌號碼BDC-035號重型機車交予
    伊使用云云，然被告嗣於本院審理時業坦承犯行無諱，且本
    院提訊證人丁○○亦明確證述未曾交付上開機車予被告等語
    （見本院98年7月23日審判筆錄），綜上所述，本件事證明
    確，被告上開犯行均堪以認定，應依法論科。
三、核被告就事實欄一、二所為，均係犯刑法第320條第1項之竊
    盜罪，就事實欄三所為，係犯刑法第135條第1項之妨害公務
    罪及同法第140條第1項之侮辱公務員罪。被告雖先後有多次
    對於公務員依法執行職務時施強暴脅迫之行為，惟其係基於
    一犯意，利用同一犯罪機會，接續多次行為，侵害單一國家
    法益，為接續犯。被告以一「幹你娘老雞巴」之語當場同時
    侮辱王清彬及王其南，另以一強暴脅迫行為同時對王清彬、
    吳嘉濠為之，均各僅侵害一國家法益，應各論以一罪（最高
    法院85年度台非字第238號判決意旨參照）。被告所為上開4
    個犯罪間，犯意各別、罪名有異，應依法論科。起訴書就本
    件事實欄一部分之犯罪事實雖誤載犯罪時間、地點、被害人
    、竊取車輛車牌號碼及查獲時間、地點，然業經檢察官於98
    年6月23日以補充理由書更正在案（附於本院98 年度他字第
    146號卷內），其中除犯罪時間仍誤載為98年8月8日，應再
    予更正外，其餘部分即逕依檢察官更正後之犯罪事實審判，
    併此敘明。爰審酌：(1)被告前因懲治盜匪條例案件，經判處
    無期徒刑確定，於95年11月21日甫假釋出監並付保護管束，
    竟於保護管束中再犯本件犯罪，其品行及生活狀況非佳；(2)
    被告為專科肄業，竊取機車供己騎乘，並於員警依法執行職
    務時施強暴脅迫及當場侮辱，其智識程度、犯罪動機、目的
    、手段、犯罪時所受之刺激及犯罪所生危害；(3)被告嗣後坦
    承犯行，犯後態度尚佳等一切情狀，分別量處如主文所示之
    刑，並定其應執行之刑及易科罰金之折算標準。扣案燭台一
    個，為被告所有，實施刑法第135條第1項妨害公務犯行所用
    之物，爰依刑法第38條第1項第2款規定沒收之。
據上論斷，應依刑事訴訟法第299條第1項前段，刑法第320條第1
項、第135條第1項、第140條第1項、第51條第5款、第41條第1項
前段、第38條第1項第2款，刑法施行法第1條之1第1項、第2條前
段，司法院大法官會議釋字第366號、第662號解釋文，判決如主
文。
本案經檢察官簡逸薇到庭執行職務
中    華    民    國    98    年    7     月    30    日
                  刑事第六庭  法  官    張永宏
以上正本證明與原本無異。
如不服本判決應於收受送達後10日內向本院提出上訴書狀，並應
敘述具體理由；其未敘述上訴理由者，應於上訴期間屆滿後20日
內向本院補提理由書（均須按他造當事人之人數附繕）「切勿逕
送上級法院」。
                              書記官    江虹儀
中    華    民    國    98    年    7     月    30    日
附錄：本件論罪科刑法條全文
中華民國刑法第135條
對於公務員依法執行職務時，施強暴脅迫者，處3年以下有期徒
刑、拘役或3百元以下罰金。
意圖使公務員執行一定之職務或妨害其依法執行一定之職務或使
公務員辭職，而施強暴脅迫者，亦同。
犯前二項之罪，因而致公務員於死者，處無期徒刑或7年以上有
期徒刑；致重傷者，處3年以上、10年以下有期徒刑。
中華民國刑法第140條
於公務員依法執行職務時，當場侮辱，或對於其依法執行之職務
公然侮辱者，處6月以下有期徒刑、拘役或1百元以下罰金。
對於公署公然侮辱者亦同。
中華民國刑法第320條
意圖為自己或第三人不法之所有，而竊取他人之動產者，為竊盜
罪，處5年以下有期徒刑、拘役或5百元以下罰金。
意圖為自己或第三人不法之利益，而竊佔他人之不動產者，依前
項之規定處斷。
前二項之未遂犯罰之。


司法院資訊處製作；財團法人民間司法改革基金會備份。
